【裁判字號】    90,上易,1088
【裁判日期】    900626
【裁判案由】    竊盜
【裁判全文】
臺灣高等法院臺中分院刑事判決          民國九十年度上易字第一○八八號
    上  訴  人  台灣台中地方法院檢察署檢察官
    上  訴  人
    即  被  告  乙  ○
右上訴人等因被告竊盜案件，不服臺灣臺中地方法院中華民國九十年三月十九日第一
審判決（民國九十年度易字第三七六號，起訴案號：臺灣臺中地方法院檢察署民國九
十年度偵字第四五八號；移送併辦案號：同署同年偵字第五四一四號），提起上訴，
本院判決如左：
    主    文
原判決撤銷。
乙○共同連續攜帶兇器竊盜，累犯，處有期徒刑拾月，螺絲起子壹把沒收。
乙○之上訴駁回。
    事    實
一、乙○於民國（下同）八十三、八十四年間，因違反肅清煙毒條例及藥事法案件，
    分別經法院判處有期徒刑三年六月、六月確定，嗣經定應執行刑三年十月，於八
    十七年八月十日執行完畢，竟不知改過，復共同意圖為自己不法之所有，基於概
    括之犯意，先於八十九年十月二十三日十二時許，在台中市北屯區長生巷三十之
    一號前，持其所有之客觀上足以威脅他人生命、身體、安全，而可為兇器使用之
    雙頭螺絲起子一支（長約十五公分），打開丙○○所有車牌號碼ＢＫ─二五九六
    號自小貨車車門後，以該螺絲起子破壞自小貨車電門之方式（毀損部分未據告訴
    ），發動該貨車，而竊取該自小貨車，得手後，供己作為代步之交通工具使用。
    嗣於八十九年十二月十九日二十時二十分許，乙○駕駛上述竊得之自小貨車搭載
    江鳳玉，行經台中縣大里市○○路三○二號前，始為警當場查獲，並扣得作案用
    之螺絲起子一把。
二、乙○復基於同一竊盜犯意，持其所有客觀上足以威脅他人生命、身體、安全而可
    為兇器使用之螺絲起子一把，於九十年二月十二日上午七時許，在台中縣豐原市
    ○○○路二段一四三號前，啟開丁○○所有ＪＦ－四三四三號自小貨車車門，加
    以竊取。隨即在台中縣大里市，持該螺絲起子竊取華忠正所有Ｄ六－九四六七號
    車牌，懸掛在丁○○之上開自小貨車上。然後搭載有犯意聯絡之二十五歲女子江
    鳳玉，於九十年三月十七日二十三時五分許，在豐原市○○路二十九巷內，由乙
    ○下手竊取他人所有腳踏車一輛，江鳳玉則幫同搬運上該自小貨車，嗣被警發現
    追緝，江鳳玉被逮，乙○則逃匿無蹤。
三、案經台中縣警察局霧峰分局報請台灣台中地方法院檢察署檢察官偵查起訴，及移
    送併辦。
    理    由
壹、撤銷改判部分：
一、被告乙○經傳未到，惟上揭事實業據被告於檢、警偵訊中及原審法院審理時，迭
    承不諱，核與被害人丙○○、丁○○、華忠正、共犯江鳳玉於警訊中之指述情節
    相符，並有車輛竊盜、車牌失竊資料個別查詢報表－查詢車輛認可資料及贓物領
    回保管書各三紙附卷可稽。被告雖於原審辯稱：其竊取丙○○車輛作案用之螺絲
    起子是車子裡的，伊隨手拿來作案，並非伊所攜帶云云。惟查，扣案之可供兇器
    使用之螺絲起子一支，係被告自備，並持以犯案，破壞電門，而竊取該自小貨車
    等情，業據被告於警訊及偵查中坦白承認，被告事後翻異其詞，否認未攜帶螺絲
    起子云云，無非避就之詞，自不足以採信。再者，被告持以竊車之工具起子，在
    客觀上既足以供作兇器使用，具有危險性，為保護他人身體免受攻擊之危險，不
    論該起子是否被告於未行竊前即攜帶持有或在竊盜現場臨時持以行竊，亦均應以
    攜帶兇器竊盜罪論（司法院七五廳刑一字第九九五號函復台灣高等法院參照）。
    因此，被告所辯，亦無礙其加重竊盜犯行之成立。此外，復有扣案之螺絲起子一
    把可資佐證，事證明確，被告犯行堪以認定。
二、按刑法第三百二十一條第一項第三款之攜帶兇器竊盜罪，係以行為人攜帶兇器為
    其加重條件，此所謂兇器，其種類並無限制，凡客觀上足對人之生命、身體、安
    全構成威脅，具有危險性之兇器為已足，並不以攜帶之初有行兇之意圖為必要。
    螺絲起子為足以殺傷人之生命、身體之器械，顯為具有危險性之兇器，最高法院
    七十九年度台上字第五二五三號著有判例可資參照。核被告所為，係犯刑法第三
    百二十一條第一項第三款之加重竊盜罪。及刑法第三百二十條第一項之普通竊盜
    罪。其竊取腳踏車之犯行，與江鳳玉之間有犯意聯絡及行為分擔，應論以共同正
    犯，其先後多次犯加重竊盜罪與普通竊盜罪，罪名相同，犯意概括，應從一重以
    加重竊盜罪論處。其竊取丁○○所有自小貨車及他人腳踏車部分，雖未據起訴，
    然因與起訴部分有連續犯之裁判上一罪關係，本院自得併予審理。查被告前因違
    反肅清煙毒條例及藥事法案件，經法院分別判處有期徒刑三年六月、六月確定，
    嗣經定應執行刑三年十月，於八十七年八月十日執行完畢，有卷附台灣台中地方
    法院檢察署刑案資料查註紀錄表、台灣高等法院被告全國前案紀錄表各一紙可按
    ，其受有期徒刑執行完畢後，五年內再犯有期徒刑以上之罪，為累犯，依法加重
    其刑。
三、原審予以論罪科刑，固非無見。惟查，被告行竊丁○○等部分，原審未及併予論
    處，核有未合。上訴人即公訴人上訴意旨，執此指摘原審判決不當，顯有理由，
    自應由本院予以撤銷改判。爰酌審被告有多次犯案前科、未思改過，又連續行竊
    暨其犯罪之動機、目的、手段、所竊財物價值（約值新台幣二十萬元）、對社會
    治安所生危害、犯後坦承竊盜犯行，態度尚佳等一切情狀，量處如主文第二項所
    示之刑，以資懲儆。扣案之螺絲起子一把，為被告所有，且係供犯罪所用之物，
    業據被告於警訊中陳述在卷，應依刑法第三十八條第一項第二款規定，併予宣告
    沒收。另被告持以行竊之螺絲起子一把因未扣案，又非違禁物，為免將來執行困
    難，故不予沒收，附此敘明。
四、被告經合法傳喚無正當理由不到庭，爰不待其陳述逕行判決。
貳、上訴駁回部分：
    按提起上訴，應自判決送達後十日內為之，刑事訴訟法第三百四十九條，定有明
    文，本件上訴人即被告係於九十年三月二十八日收受原審判決之送達，有送達證
    書可查，連同在途期間為三日，截至九十年四月十一日，上訴期間，已告屆滿，
    乃遲至九十年四月二十四日始提起上訴，已逾十日期間，顯屬違背法律上之程式
    ，應予駁回，並不經言詞辯論為之。
據上論斷，應依刑事訴訟法第三百六十九條第一項前段、第三百六十七條前段、第三
百七十一條、第三百七十二條、第三百六十四條、第二百九十九條第一項前段，刑法
第二十八條、第五十六條、第三百二十一條第一項第三款、第四十七條、第三十八條
第一項第二款，判決如主文。
本案經檢察官甲○○到庭執行職務。
中      華      民      國      九十     年       六      月    二十六  日
                                  臺灣高等法院臺中分院刑事第七庭
                                        審判長法  官  林  榮  龍
                                              法  官  謝  說  容
                                              法  官  黃  日  隆
右正本證明與原本無異。
不得上訴。
                                              書記官  林  端  容
中      華      民      國      九十     年       六      月   二十八   日
  Ｉ


司法院資訊處製作；財團法人民間司法改革基金會備份。
